---
title: "Lista 4 - Métodos Quantitativos - IPOL"
author: "Amanda Lopes; Ana Vaz; Bárbara Maia; Isabel Eirado"
date: "03/12/2020"
output: 
  ioslides_presentation:
    widescreen: TRUE
editor_options: 
  chunk_output_type: inline
---

## A Base de Dados: U.S. State Constitutions Dataset
O Banco de Dados **"US State Constitutions Dataset"**, criado por Julia Gervaise-Rubicam Clouse (CLOUSE, 2019), converte textos constitucionais (historicos e atuais) dos estados dos EUA para dados quantificáveis utilizando-se da categorização destes textos. O objetivo é analisar a evolução das ideias e prioridades políticas nos 50 estados do país, e analisar a mudança constitucional dos estados ao longo do tempo.

<style>
body {
text-align: justify}
</style>

## Analisando a Base
O objetivo dessa análise é fazer uma exploração dos dados a partir de três variáveis: **Lesislative**, **Executive**, e **Judicial**. 
Respectivamente, tratam do texto que descreve as funções, procedimentos, poderes e limitações da legislatura; do texto que descreve as funções, estrutura, poderes e limitações do Poder Executivo; e do texto que descreve as funções e poderes dos sistemas de tribunais estaduais e dos funcionários do Poder Judiciário (CLOUSE, 2019).

<style>
body {
text-align: justify}
</style>

# Criação do índice e justificativa teórica 


## Índice de Mudança Proporcional dos Poderes


$$
imp_e = executive/powers
$$


$$
imp_l = legislative/powers
$$


$$
imp_j = judicial/powers
$$


## Índice de Mudança Proporcional dos Poderes

ONDE:

- IMP = Índice de Mudança Proporcional dos Poderes
- imp_e = Índice de Mudança Proporcional do Poder Executivo
- imp_l = Índice de Mudança Proporcional do Poder Legislativo
- imp_j = Índice de Mudança Proporcional do Poder Judiciário
- executive, legislative e judicial = quantidade de palavras destinada respectivamente às categorias "Executive", "Legislative" e "Judicial" em cada constituição
- powers = somatório das palavras destinadas aos três poderes - Executivo + Legislativo + Judiciário - em cada constituição

## Sobre o Índice de Mudança Proporcional dos Poderes

O Objetivo deste índice é fornecer medida de porporção de cada um dos poderes em relação ao total dedicado aos três em cada constituição adotada ou emendada pelos 50 estados. Deste modo, espera-se observar se existe proporcionalidade entre eles, ou seja, se há um equilíbrio, necessário ao mecanismo de Checks and Balances, ou se a presença (aqui entendida como o número de palavras dedicadas a eles) de cada um dos poderes nas constituições foi se alterando ao longo do tempo de forma desigual.

<style>
body {
text-align: justify}
</style>


## Justificativa teórica 
A literatura (CLOUSE, 2019) aponta que as primeiras constituições estaduais estadunidenses tendiam a focar nos ramos Legislativo e Exectuivo, enquanto as atuais se concentram em outras, como a de Justiça (CLOUSE, 2019). Conforme texto da autora: 
"In general, the constitutions have become less structural documents, establishing fundamental law, and are now vehicles for actively promoting legislative laws and policy initiatives" (CLOUSE, 2019, p. 44).

<style>
body {
text-align: justify}
</style>


## Instalando pacotes a serem utilizados para criação do índice

```{r, strip.white=TRUE, message = FALSE}
library(tidyverse)
library(readxl)
library(magrittr)
library(dplyr)
library(ggplot2)
library(knitr)
library(rmarkdown)
```

## Carregando as bases de dados: state_const (U.S. State Constitutions) e States and Abbreviations (abreviações dos estados norte-americanos)
```{r}
state_const <- read_excel("state_const.xlsx")
States_and_Abbreviations <- read_xlsx("States and Abbreviations.xlsx")
```

## Criação dos índices com as bases
```{r}
constituicoes_poderes <- state_const %>% ##criando um novo data frame com as manipulações
  select(state, constitution_year,current_constitution, 
         total_words, legislative, executive, judicial) %>% ##selecionando as variáveis de interesse
  left_join(States_and_Abbreviations, constituicoes_poderes, by = "state") %>% ##criando uma nova coluna de abreviacoes a partir do data.frame States and Abbreviations
   mutate (poderes = (legislative + executive + judicial), ##criando uma nova coluna com os valores somados das categorias executivo, legislativo e judiciário
          imp_l = (legislative/poderes), ##criando o índice de mudança proporcional do legislativo em relação à soma dos poderes
          imp_e = (executive/poderes), ##criando o índice de mudança proporcional do executivo em relação à soma dos poderes
          imp_j = (judicial/poderes)) ##criando o índice de mudança proporcional do judiciário em relação à soma dos poderes

```
## Visualizando em tabela

```{r}
paged_table (constituicoes_poderes)

```

## TESTE DE CONFIANÇA - Alpha de Cronbach
```{r}
library(psych) #baixando o pacote psych

 tabela_para_alpha <- constituicoes_poderes %>% #criando um novo dataframe 
  select(imp_l, imp_e, imp_j) #selecionando as variáveis de interesse para medir a covariancia  
 
psych::alpha(tabela_para_alpha, check.keys = TRUE) #aplicando a função "alpha" do pacote psych (os dois pontos :: demonstram para o R qual é o pacote a retirar a função)

alpha1 <- psych::alpha(tabela_para_alpha, check.keys = TRUE)
```

  
# Visualização dos dados

## GRÁFICO 1 - Poderes por ano constitucional
```{r only code 1, echo = TRUE, fig.show = "hide"}
constituicoes_poderes %>%
  ggplot(aes(x = constitution_year,
             y = poderes)) + #determinando os eixos x e y
  geom_point(aes(color = abbreviation)) + #determinando a cor por abreviacao/estado
  theme_classic() #deixando clean
```

## GRÁFICO 1 - Poderes por ano constitucional
```{r grafico 1, echo = FALSE, fig.height=5, fig.width=8}
constituicoes_poderes %>%
  ggplot(aes(x = constitution_year,
             y = poderes)) + #determinando os eixos x e y
  geom_point(aes(color = abbreviation)) + #determinando a cor por abreviacao/estado
  theme_classic() #deixando clean
```

## GRÁFICO 2 - IMPs por ano constitucional

```{r only code 2, echo=TRUE, fig.show = "hide", message=FALSE}
library(viridis) #incluindo pacote para outras opçõe de escalas de cores

constituicoes_poderes_grafico5 <- constituicoes_poderes %>% 
select(constitution_year, abbreviation, imp_l, imp_e, imp_j) %>% #selecionando as variáveis de interesse
  pivot_longer(cols=3:5, names_to = "indices", values_to = "valores") #pivotando os dados para poder plotar os 3 indices
 
constituicoes_poderes_grafico5 %>%ggplot(aes(x= constitution_year, y= valores, group=indices, color=indices)) + #determinando eixos x, y e as linhas do grafico para cada um dos indices
  geom_line() + #ordenando as observações a partir do eixo x
  geom_point() + #inserindo pontos nas linhas do gráfico apra marcar as mudanças
  facet_wrap(~ abbreviation) + #separando por estado
  scale_color_viridis(discrete = TRUE, begin=0, end=0.8) + # definindo escala de cores das linhas dos gráficos e ajustando com begin e end para que a paleta de cores fiquem mais fortes e menos suaves
  scale_y_continuous(breaks = c(0.00, 0.40, 0.80)) + #definindo as escalas do eixo y
    theme_classic() + #tema clássico para ficar mais clean
    labs(title = "Indices por ano constitucional e estado", #determinando os marcadores dos gráficos
       y = "Valores dos indices", x="Ano da Constituição") +
     theme(axis.text.x = element_text(size = 6, angle=90, hjust=1), #rotacionando o eixo x para melhorar a visualização das datas
        axis.text.y = element_text(size = 6),
        axis.title.x = element_text(size = 10),
        axis.title.y = element_text(size = 10)) #determinando o tamanho das fontes dos labels
```

## GRÁFICO 2 - IMPs por ano constitucional

```{r echo=FALSE, fig.height=5, fig.width=8, message=FALSE}
library(viridis) #incluindo pacote para outras opçõe de escalas de cores

constituicoes_poderes_grafico5 <- constituicoes_poderes %>% 
select(constitution_year, abbreviation, imp_l, imp_e, imp_j) %>% #selecionando as variáveis de interesse
  pivot_longer(cols=3:5, names_to = "indices", values_to = "valores") #pivotando os dados para poder plotar os 3 indices
 
constituicoes_poderes_grafico5 %>%ggplot(aes(x= constitution_year, y= valores, group=indices, color=indices)) + #determinando eixos x, y e as linhas do grafico para cada um dos indices
  geom_line() + #ordenando as observações a partir do eixo x
  geom_point() + #inserindo pontos nas linhas do gráfico apra marcar as mudanças
  facet_wrap(~ abbreviation) + #separando por estado
  scale_color_viridis(discrete = TRUE, begin=0, end=0.8) + # definindo escala de cores das linhas dos gráficos e ajustando com begin e end para que a paleta de cores fiquem mais fortes e menos suaves
  scale_y_continuous(breaks = c(0.00, 0.40, 0.80)) + #definindo as escalas do eixo y
    theme_classic() + #tema clássico para ficar mais clean
    labs(title = "Indices por ano constitucional e estado", #determinando os marcadores dos gráficos
       y = "Valores dos indices", x="Ano da Constituição") +
     theme(axis.text.x = element_text(size = 6, angle=90, hjust=1), #rotacionando o eixo x para melhorar a visualização das datas
        axis.text.y = element_text(size = 6),
        axis.title.x = element_text(size = 10),
        axis.title.y = element_text(size = 10)) #determinando o tamanho das fontes dos labels
```

## GRÁFICO 3 - Poderes por ano constitucional separado por estado
```{r only code 3, echo=TRUE, fig.show = "hide"}
constituicoes_poderes %>%
  ggplot(aes(constitution_year, poderes)) + #selecionando os eixos ano da constituicao e da variavel de interesse (poderes)
  geom_line(color = "steelblue", size = 1) + #determinando a cor e tamanho da linha
  geom_point(color = "steelblue") + #determinando a cor do ponto
  labs(title = "Poderes pelo ano da Constituição", #determinando os labels
       y = "Poderes", x="Ano da Constituição") +
  facet_wrap(~ abbreviation) + #separando por estado
  scale_y_continuous(breaks = c(0, 7500, 15000)) + #definindo as escalas do eixo y 
  theme_classic() +
     theme(axis.text.x = element_text(size = 6, angle=90, hjust=1), #rotacionando o eixo x para melhorar a visualização das datas
        axis.text.y = element_text(size = 6),
        axis.title.x = element_text(size = 10),
        axis.title.y = element_text(size = 10)) #definindo o tamanho das fontes dos textos dos eixos
```
## GRÁFICO 3 - Poderes por ano constitucional separado por estado
```{r only code 3, echo = FALSE, fig.height=5, fig.width=9}
constituicoes_poderes %>%
  ggplot(aes(constitution_year, poderes)) + #selecionando os eixos ano da constituicao e da variavel de interesse (poderes)
  geom_line(color = "steelblue", size = 1) + #determinando a cor e tamanho da linha
  geom_point(color = "steelblue") + #determinando a cor do ponto
  labs(title = "Poderes pelo ano da Constituição", #determinando os labels
       y = "Poderes", x="Ano da Constituição") +
  facet_wrap(~ abbreviation) + #separando por estado
  scale_y_continuous(breaks = c(0, 7500, 15000)) + #definindo as escalas do eixo y 
  theme_classic() +
     theme(axis.text.x = element_text(size = 6, angle=90, hjust=1), #rotacionando o eixo x para melhorar a visualização das datas
        axis.text.y = element_text(size = 6),
        axis.title.x = element_text(size = 10),
        axis.title.y = element_text(size = 10)) #definindo o tamanho das fontes dos textos dos eixos
```
